【裁判字號】    88,易,3149
【裁判日期】    890721
【裁判案由】    竊盜
【裁判全文】
臺灣高雄地方法院刑事判決                        八十八年度易字第三一四九號
    公  訴  人  臺灣高雄地方法院檢察署檢察官
    被      告  丙○○
右列被告因竊盜案件，經檢察官提起公訴（八十八年度偵字第一四二三三號），本院
判決如左：
    主    文
丙○○行使偽造私文書，足以生損害於他人，累犯，處有期徒刑貳年。
信用卡簽帳單上偽造之「庚○○」署名乙枚，沒收。
    事    實
一、丙○○曾因贓物案件，於民國八十一年四月二十三日經臺灣高等法院高雄分院判
    處有期徒刑八月確定，於八十三年一月一日執行完畢。丙○○猶不知悔改，復基
    於意圖為自己不法所有之概括犯意，自八十七年三月一日下午二時許起至同年十
    一月六日下午三時許止，連續於附表編號一至七所示之時間、地點，以徒手之方
    式竊取附表編號一至七所示庚○○等七人機車旅行箱內之財物。丙○○於竊得附
    表編號一之庚○○所有大眾商業銀行信用卡後，基於意圖為自己不法所有之犯意
    ，持向不知情之南昌照相器材行刷卡購物新台幣（下同）二萬零三百元，並在信
    用卡簽帳單持卡人欄偽造「庚○○」署名乙枚，再將該偽造信用卡簽帳單交付予
    南昌照相器材行人員而行使之；丙○○另於竊得附表編號六之乙○○所有郵局金
    融卡及臺灣銀行金融卡後，基於意圖為自己不法所有之概括犯意，連續於附表編
    號六附註內所示之時間，持上開金融卡，以不正方法由附表編號六附註內所示地
    點之自動付款設備取得金錢，共計取得三萬二千三百二十八元。嗣於同年十一月
    六日下午四時許，在高雄市○○路三五六號家樂福大賣場之停車場內為警查獲。
二、案經高雄市政府警察局三民第一分局報請臺灣高雄地方法院檢察署檢察官偵查起
    訴。
    理    由
一、右揭事實，除竊取附表編號一至五之財物及持附表編號一之庚○○所有大眾商業
    銀行信用卡向不知情之南昌照相器材行刷卡購物外，業據被告丙○○供認不諱，
    核與被害人乙○○、丁○○二人於警訊中之證述情節相符，且有扣案錄影帶乙捲
    及贓物領結乙紙在卷可稽。惟矢口否認有竊取附表編號一至五之財物及持附表編
    號一之庚○○所有大眾商業銀行信用卡向不知情之南昌照相器材行刷卡購物之犯
    行，辯稱：八十七年三、四月間，當時伊在台北女朋友己○○那裡，幫忙朋友看
    電動玩具店，並無在高雄云云。然查：前揭竊取附表編號一至五財物之犯行業據
    被告於警訊及偵查中自白不諱；前開持附表編號一之庚○○所有大眾商業銀行信
    用卡向不知情之南昌照相器材行刷卡購物之犯行，亦據被告於警訊中供認不諱，
    核與被害人戊○○、辛○○、甲○○及壬○○等四人於警訊及被害人庚○○於警
    訊及本院審理時之證述情節大致相符，且被告對於自八十七年三月一日起至同年
    十月十三日上午十一時許止，所竊得及由自動付款設備取得之金錢共計十萬七千
    三百二十八元（警訊筆錄誤載為十二萬七千六百二十八元），均用於打電動玩具
    花費殆盡，迭據被告於警訊中供述綦詳。再查：被告於本院調查程序時復改稱伊
    僅有竊取附表編號五至七之犯行，惟附表編號五之犯罪時間係八十七年四月二十
    四日下午五時十分，亦與被告上開辯稱於八十七年三、四月間，伊在台北幫朋友
    看電動玩具店，並未在高雄等情相左。是被告前揭所辯，顯係事後避重就輕之詞
    ，殊無可採。況衡諸常情，案發時之陳述，較少權衡利害關係，應較事後翻異之
    詞可信，故本院認以其於警訊及偵查中之陳述，較為真實而可採。至被告聲請傳
    喚之證人己○○業經本院傳訊三次（含夜間加投）及當庭命被告應自行協同證人
    到庭，證人均無法到庭以證明被告所言虛實，故證人部分爰不予再行傳訊，併予
    敘明。此外，復有大眾商業銀行信用卡帳單、國際卡一般交易帳單資料查詢表及
    信用卡簽帳單影本各乙紙在卷可稽。本件事證明確，被告犯行洵堪認定。
二、按在信用卡簽帳單上偽簽姓名，表示已收受特約商店所交付之交易標的物或消費
    標的，該信用卡簽帳單有如收據憑證，係具有表示一定意思之文書，應屬於刑法
    第二百十條之私文書。核被告所為，係犯刑法第三百二十條之竊盜罪、第二百十
    六條、第二百十條之行使偽造私文書罪、第三百三十九條第一項之詐欺取財罪及
    第三百三十九條之二第一項之由自動付款設備取得他人之物罪。被告偽造私文書
    後復持以行使，偽造私文書之低度行為應為行使之高度行為所吸收，不另論罪。
    又其在信用卡簽帳單上偽造「庚○○」署名之行為，係偽造私文書之部分行為，
    亦不另論罪。被告先後七次竊盜犯行及先後四次由自動付款設備取得他人之物犯
    行，均時間緊接，所犯均係構成要件相同之罪名，顯係基於概括之犯意為之，為
    連續犯，均應依刑法第五十六條之規定，以一罪論，並加重其刑。復被告所犯連
    續竊盜罪及連續由自動付款設備取得他人之物罪二罪間，有方法結果之牽連關係
    ，為牽連犯，依刑法第五十五條後段之規定，應從較重之連續竊盜罪處斷。再連
    續竊盜罪、刑法第二百十六條、第二百十條之行使偽造私文書罪及刑法第三百三
    十九條第一項之詐欺取財罪三罪間，亦有方法結果之牽連關係，為牽連犯，依刑
    法第五十五條後段之規定，應從較重之刑法第二百十六條、第二百十條行使偽造
    私文書罪處斷。又被告所犯刑法第二百十六條、第二百十條之行使偽造私文書罪
    、第三百三十九條第一項之詐欺取財罪及第三百三十九條之二第一項之由自動付
    款設備取得他人之物罪，雖未據公訴人提起公訴，惟本院認該部分犯罪事實與公
    訴人起訴之犯罪事實具有方法結果之牽連關係，為牽連犯，屬裁判上之一罪，基
    於審判不可分之原則，為起訴效力所及，本院自應併予審理，併此敘明。另被告
    曾犯有如事實欄所述之贓物案件，經臺灣高等法院高雄分院判處有期徒刑八月確
    定，於八十三年一月一日執行完畢，有臺灣高雄地方法院檢察署刑案資料查註紀
    錄表乙紙在卷可證，其於五年之內，再犯本件有期徒刑以上之罪，係屬累犯，應
    依刑法第四十七條之規定加重其刑。爰審酌被告之犯罪動機、目的、手段、品行
    、智識程度及致被害人庚○○、戊○○、辛○○、甲○○、壬○○、乙○○、丁○○等七人所生之損害，且犯罪後復飾詞狡辯，不知悔改等一切情狀，爰量處如
    主文所示之刑。至被告在前開信用卡簽帳單上偽造之「庚○○」署名乙枚，應依
    刑法第二百十九條之規定，併予宣告沒收。
據上論斷，應依刑事訴訟法第二百九十九條第一項前段，刑法第五十六條、第二百十
六條、第二百十條、第三百三十九條第一項、第三百二十條第一項、第三百三十九條
之二第一項、第五十五條、第四十七條、第二百十九條，罰金罰鍰提高標準條例第一
條前段，判決如主文。
本案經檢察官鍾忠孝到庭執行職務。
中      華      民      國    八十九    年      七      月    二十一    日
                                臺灣高雄地方法院刑事第七庭
                                    審判長法  官  李  璧  君
                                          法  官  何  悅  芳
                                          法  官  蔡  正  雄
右正本證明與原本無異。
如不服本判決，應於判決送達後十日內，向本院提出上訴狀。
                                          書記官  許  雅  惠
中      華      民      國    八十九    年      七      月    二十一    日
附錄本判決論罪之法條：
刑法第二百十條：
偽造、變造私文書，足以生損害於公眾或他人者，處五年以下有期徒刑。
刑法第二百十六條：
行使第二百十條至第二百十五條之文書者，依偽造、變造文書或登載不實事項或使登
載不實事項之規定處斷。
刑法第三百三十九條第一項：
意圖為自己或第三人不法之所有，以詐術使人將本人或第三人之物交付者，處五年以
下有期徒刑、拘役或科或併科一千元以下罰金。
第三百二十條第一項：
意圖為自己或第三人不法之所有，而竊取他人之動產者，為竊盜罪，處五年以下有期
徒刑、拘役或五百元以下罰金。
第三百三十九條之二第一項：
意圖為自己或第三人不法之所有，以不正方法由自動付款設備取得他人之物者，處三
年以下有期徒刑、拘役或一萬元以下罰金。
  附表：
┌─┬────┬────┬───────┬──────────────┐
│編│        │        │              │                            │
│  │犯罪時間│被害人  │犯罪地點      │犯罪所得                    │
│號│        │        │              │                            │
│  │        │        │              │                            │
├─┼────┼────┼───────┼──────────────┤
│  │八十七年│庚○○  │高雄市三民區河│泛亞銀行金融卡乙張          │
│１│三月一日│        │東路三五六號家│駕照乙枚                    │
│  │下午二時│        │樂福大賣埸之停│大眾商業銀行信用卡乙張      │
│  │許      │        │車埸內        │盜刷新台幣二萬零三百元      │
├─┼────┼────┼───────┼──────────────┤
│  │八十七年│戊○○  │同右          │國民身分證乙枚              │
│２│三月十六│        │              │駕照乙枚                    │
│  │日下午五│        │              │現金新台幣二千元            │
│  │時三十分│        │              │                            │
│  │許      │        │              │                            │
├─┼────┼────┼───────┼──────────────┤
│３│八十七年│辛○○  │同右          │慶豐及世華銀行金融卡各乙張  │
│  │四月二日│        │              │渣打及匯豐銀行信用卡各乙張  │
│  │下午七時│        │              │國民身分證乙枚              │
│  │三十分許│        │              │行照乙枚                    │
│  │        │        │              │駕照乙枚                    │
├─┼────┼────┼───────┼──────────────┤
│４│八十七年│甲○○  │同右          │華信銀行存摺二本            │
│  │四月十六│        │              │印章乙枚                    │
│  │日上午十│        │              │華信及大眾銀行空白支票各乙本│
│  │一時三十│        │              │                            │
│  │分許    │        │              │                            │
├─┼────┼────┼───────┼──────────────┤
│５│八十七年│壬○○  │同右          │世華銀行金融卡乙張          │
│  │四月二十│        │              │慶豐銀行信用卡乙張          │
│  │四日下午│        │              │威士卡乙張                  │
│  │五時十分│        │              │新台幣五萬元                │
│  │許      │        │              │                            │
├─┼────┼────┼───────┼──────────────┤
│６│八十七年│乙○○  │同右          │金融卡三張                  │
│  │十月十三│        │              │現金新台幣二萬三千元        │
│  │日上午十│        │              │國民身分證二枚              │
│  │一時許  │        │              │駕照二枚                    │
│  │        │        │              │學生證乙枚                  │
│  │        │        │              │郵局金融卡二張              │
│  │        │        │              │臺灣銀行金融卡二張          │
│  │        │        │              │高雄企銀金融卡乙張          │
│  │        │        │              │＊附註－盜領金額如下：      │
│  │        │        │  │１．於八十七年十月十三日上午│
│  │        │        │              │    十一時一分許，持乙○○所│
│  │        │        │              │    有之郵局金融卡至高新銀行│
│  │        │        │              │    大榮高工前之提款機盜領新│
│  │        │        │              │    台幣一萬九千零七元。    │
│  │        │        │              │                            │
│  │        │        │              │２．於同日上午十一時十分許，│
│  │        │        │              │    持乙○○所有之郵局金融卡│
│  │        │        │              │    至高雄市銀鼓山分行提款機│
│  │        │        │              │    前盜領新台幣四百零七元。│
│  │        │        │              │                            │
│  │        │        │              │３．於同日上午十一時四分許，│
│  │        │        │              │    持乙○○所有之臺灣銀行金│
│  │        │        │              │    融卡至高新銀行大榮高工前│
│  │        │        │              │    之提款機盜領新台幣一萬二│
│  │        │        │              │    千零七元。              │
│  │        │        │              │                            │
│  │        │        │              │４．於同日上午十一時九分許，│
│  │        │        │              │    持乙○○所有之臺灣銀行金│
│  │        │        │              │    融卡至高雄市銀鼓山分行盜│
│  │        │        │              │    領新台幣九百零七元。    │
│  │        │        │              │共計盜領新台幣三萬二千三百二│
│  │        │        │              │十八元。                    │
├─┼────┼────┼───────┼──────────────┤
│７│八十七年│丁○○  │同右          │電話簿乙本                  │
│  │十一月六│        │              │皮包乙個                    │
│  │日下午三│        │              │郵局金融卡乙張              │
│  │時許    │        │              │電擊器乙支                  │
│  ││        │              │口哨乙個                    │
└─┴────┴────┴───────┴──────────────┘


司法院資訊處製作；財團法人民間司法改革基金會備份。
